---
title: "Lab_1"
---
Resolución
El siguiente laboratorio va en la búsqueda de evaluar los conocimientos adquiridos en la parte
introductoria e intermedia de R. A continuación se describen los pasos que deberá seguir para
completarlo.
Se cuentan con registros de las notas de 5 estudiantes:

S1 50.4 62.3 92.1 77.6 TRUE
S2 41.7 87.9 75.3 72.4 FALSE
S3 30.3 67.8 69.3 71.2 FALSE
S4 65.4 85.1 92.3 96.8 TRUE
S5 70.4 88.2 95.2 90.7 TRUE

Los primeros cuatro registros numéricos corresponden a una nota específica y el quinto registro
determina si el estudiante es mayor de edad (mayor de edad = TRUE).

1.1. Cree un vector por cada estudiante que almacene los 5 registros, por ejemplo:

```{r}
student_1 <- c(50.4,62.3, 92.1, 77.6, TRUE)
student_2 <- c(41.7, 87.9, 75.3, 72.4, FALSE)
student_3 <- c(30.3, 67.8, 69.3, 71.2, FALSE)
student_4 <- c(65.4, 85.1, 92.3, 96.8, TRUE)
student_5 <- c(70.4, 88.2, 95.2, 90.7, TRUE)

```

1.2. Cree el vector students_vector, sus elementos serán cada uno de los vectores creados
anteriormente, por ejemplo:
```{r}
students_vector <- c(student_1,student_2,student_3,student_4,student_5)

```

1.3. Construya una matriz de nombre students_matrix que reciba como parámetro
students_vector.


```{r}
students_matrix<-matrix(students_vector, byrow=TRUE,nrow=5) 

```

2. Nombrado de una matriz

2.1. Cree los vectores name_students y name_courses_legal_age con los siguientes valores:

```{r}
name_students <- c("Lily Brown","Davis Moore","Susan Taylor","Myke Jones","Tom Hill")
name_courses_legal_age <- c("TIC","Accounting","Psychology","Ethics","Legal_age")

```

2.2. Utilice estos vectores para crear el nombrado de filas y columnas de la matriz
students_vector. En las filas deben aparecer los estudiantes y en columnas los cursos y
si es mayor de edad

```{r}
rownames(students_matrix)<-c(name_students)
colnames(students_matrix)<-c(name_courses_legal_age)
students_matrix
```


3. rowSums, cbind
3.1. Cree el vector total_grade_student que contenga la sumatoria de todas las notas por
cada estudiante, utilice la función rowSum para hacerlo, tome en cuenta que solo debe
considerar las primera 4 columnas, porque la última corresponde a la mayoría de
edad

```{r}
total_grade_student <- rowSums(students_matrix,  na.rm = TRUE)
```
3.2 Pegue el vector total_grade_student con la matriz students_matrix por medio de la
función cbind y asigne el resultado a una nueva matriz de nombre result_students

```{r}
students_matrix <- cbind(students_matrix, result_students = total_grade_student)

result_students<-matrix(students_matrix,byrow=FALSE,nrow=5 )



```
4. Seleccionando elementos de una matriz


4.1. De la matriz result_students seleccione la fila 1, 3 y 5 y las columnas 2 y 4. Almacene el
resultado en una variable de nombre selected_elements e imprima el resultado.

```{r}
selected_elements <- c(result_students[1], result_students[3],result_students[4],result_students[,2] ,result_students[,4])
view(selected_elements)
```



5. Data frames
Construya un data frame de nombre students_grades_df utilizando la matriz
result_students como parámetro.


```{r}
students_grades_df <- data.frame(students_matrix)
subset(students_grades_df, subset = Accounting >80 & Legal_age ==TRUE  )

```



6. Funciones, Condicionales y Bucles
6.1. Construya una función de nombre students_projection que recorra la matriz
result_students.

```{r}
students_projection <- function(matrix) {
 
  
  for(i in 1:dim(matrix)[1]){
    for(j in 1:dim(matrix)[2]){
      print(matrix[i,j])
      if (matrix[i,j] < 45 ){
        print("Student at risk")
       
      } else if( matrix[i,j] > 45 & matrix[i,j] < 61 ){
          print("Student may be approved")
        }
      
      else if(matrix[i,j] >=61){
        print("Student approved")
      }
    }
  }

}

students_projection(students_matrix)

```


7. Data frames y lapply
7.1. Construya la función index_education que reciba un parámetro de nombre grade.
La función debe operar la siguiente fórmula:



```{r}
index_education <-function(grade){

result <- (1+(grade/100))/2
return (result)

}

print(index_education(10))
```

7.2 
Utilice students_grades_df seleccionando todas las filas y solamente las primeras
4 columnas, luego asigne el resultado en all_students_grade.




```{r}
all_students_grade<-students_grades_df[1:5,1:4]
lapply(all_students_grade,index_education)
```

8. Math utilities
8.1. Utilice students_grades_df y obtenga el promedio de las 4 asignaturas luego
asigne los resultados en un vector de nombre score_mean.


```{r}
lapply(all_students_grade,mean)
```


